---
title: "Estadística descriptiva y análisis exploratiorio de datos 2021-1\n\nTrabajo grupal 2"
author: "Jeison Durango Cc 1214745706\n\nJoelle Rios Cc 1064978739\n\nDaniela Guardia Cuervo Cc 1007675467\n\nJuan Esteban Restrepo Jaramillo"
date: "2021/08/30"
output: html_document
---
<style>
body {
text-align: justify;
font-family: "Segoe UI";
font-size: 18px;
}
</style>

```{r setup, include=FALSE}
knitr::opts_chunk$set(echo = FALSE,
                      message = FALSE,
                      warning = FALSE)
```

```{r}
library(readxl)
library(tidyverse)
library(visdat)
library(dlookr)
library(openxlsx)
library(lubridate)
library(ggpubr)
library(kableExtra)
library(hrbrthemes)
library(viridis)
library(scales)
library(gridExtra)
```

```{r}
## Lectura de la base de datos tipo ".csv"
bdInternet <- read.csv("BD_Completa.csv", encoding = "UTF-8")

## cambiamos el formato de la fecha
bdInternet <- bdInternet %>%
  mutate(TEST_DATE = as.POSIXct(strptime(TEST_DATE, "%m/%d/%Y %H:%M")),
         DATE_ = as.Date(format(TEST_DATE, format = "%m/%d/%Y"), "%m/%d/%Y"))

## separamos la hora de cada medición en una nueva variable para análisis futuros
bdInternet <- bdInternet %>%
  mutate(TEST_HOUR = ifelse(format(TEST_DATE, format = "%H") %in% c("08", "09"), 9,
                            ifelse(format(TEST_DATE, format = "%H") %in% c("13", "14"), 14, 19)))

## se corrigen errores tipográficos
bdInternet$WEATHER[bdInternet$WEATHER %in% c("miuy nublado","muy nubblado")] <- "muy nublado"
bdInternet$WEATHER[bdInternet$WEATHER == "nublado "] <- "nublado"
bdInternet$SERVER_NAME[bdInternet$SERVER_NAME == "Medellin"] <- "Medellín"

## eliminamos valores atípicos
bdInternet$DOWNLOAD_INDICATOR[bdInternet$DOWNLOAD_INDICATOR >= 3] <- NA
```

```{r}
## seleccionamos el proveedor y fecha y calculamos los promedios de los indicadores de velocidades.
dbProviders <- bdInternet %>%
  group_by(PROVIDER, DATE_) %>%
  summarise(promDown = mean(DOWNLOAD_INDICATOR, na.rm=TRUE),
            promUp = mean(UPLOAD_INDICATOR)) %>%
  ungroup()

prov1 <- dbProviders %>%
  filter(PROVIDER == "Tigo")
prov2 <- dbProviders %>%
  filter(PROVIDER == "Movistar")
```

## ¿Hay consistencia en las velocidades dadas por cada servidor según el plan de servicios pagados?

```{r}
## graficamos el histórico velocidades de carga y descarga de Tigo y Movistar
plot(prov1$DATE_, prov1$promDown, type = "l",
     frame = FALSE,
     main="Histórico velocidades de carga y descarga\nde Tigo y Movistar",
     xlab = "Fecha",
     ylab = "Indicador de velocidad (porcentaje)",
     col = "#00FFFF",
     ylim=c(0.5,2.35), lwd=2)

grid(NA, NULL, lwd = 2, equilogs = F)

lines(prov1$DATE_, prov1$promUp,
      col = "#FF0099", type = "l", lwd=2)

lines(prov2$DATE_, prov2$promDown,
      col = "#0000FF", type = "l", lwd=2)

lines(prov2$DATE_, prov2$promUp,
      col = "#FF0000", type = "l", lwd=2)

legend("topleft", legend=c("V. descarga Tigo", "V. carga Tigo",
                           "V. descarga Movistar", "V. carga Movistar"),
       col=c("#00FFFF", "#FF0099", "#0000FF", "#FF0000"), lty = 1:1, cex=0.8, lwd=4)
```

## ¿Las velocidades de internet y la latencia están definidas por la distancia al servidor?

```{r}
## calculamos algunas medidas de resumen por cada proveedor de internet.
bdInternet %>%
  group_by(PROVIDER) %>%
  summarise(promDown = mean(DOWNLOAD_INDICATOR, na.rm=TRUE),
            desvDown = sd(DOWNLOAD_INDICATOR, na.rm=TRUE),
            promUp = mean(UPLOAD_INDICATOR, na.rm=TRUE),
            desvUp = sd(UPLOAD_INDICATOR, na.rm=TRUE)) %>% 
  kbl() %>%  kable_styling()
```

```{r}
## graficamos la correlación entre la latencia, distancia del servidor, indicadores de carga y descarga.
plot_correlate(select(bdInternet, LATENCY_MS, DISTANCE_MILES, DOWNLOAD_INDICATOR, UPLOAD_INDICATOR))
```

## ¿El clima afecta las velocidades según el tipo de conexión?

```{r}
## Agrupamos los climas lluviosos como uno solo dado que los registros de estos individualmente no eran suficiente para un análisis.
base1 <- bdInternet 
base1$WEATHER[base1$WEATHER %in% c("lluvia",
                                   "lluvia debil",
                                   "tormentas eléctricas aisladas")] <- "lluvia"

base1 <- base1%>%
  filter(WEATHER != "soleado")
```

```{r}
# graficamos dos diagramas de barras de la distribución de promedios de velocidades de internet según el clima y tipo de conexión.
ggplot(base1, aes(x = WEATHER, y = DOWNLOAD_INDICATOR)) +
  geom_bar(position = "dodge",
           stat = "summary",
           fun = "mean", aes(fill = CONNECTION_TYPE)) +
  theme(text = element_text( size=12)) +
  xlab("Clima") +
  ylab("Velocidad promedio de descarga") +
  ylim(0, 1.5) +
  ggtitle("Distribución de promedios de velocidad de descarga\n según el clima y el tipo de conexión.")

ggplot(base1, aes(x = WEATHER, y = UPLOAD_INDICATOR)) +
  geom_bar(position = "dodge",
           stat = "summary",
           fun = "mean", aes(fill = CONNECTION_TYPE)) +
  theme(text = element_text( size=12)) +
  xlab("Clima") +
  ylab("Velocidad promedio de carga") +
  ylim(0, 1.5) +
  ggtitle("Distribución de promedios de velocidad de carga\n según el clima y el tipo de conexión.")
```

```{r}
## Agrupamos los indicadores de velocidad por hora de medición
propVelocidades <- bdInternet %>%
  group_by(DATE_, TEST_HOUR) %>%
  summarise(PROPORTION = DOWNLOAD_INDICATOR/UPLOAD_INDICATOR) %>%
  select(DATE_, TEST_HOUR, PROPORTION)
```

## ¿La proporción entre velocidades de carga y descarga es constante a diferentes horas del día?

```{r}
## graficamos la tendencia lineal e intervalo de confianza de la proporción o indicador de velocidad a las 9am por cada día.
ggplot(filter(propVelocidades, TEST_HOUR == 9), aes(x=DATE_, y=PROPORTION)) +
  ylim(0,2.5)+
  scale_x_date(date_breaks = "1 day", 
                 labels=date_format("%a"),
                 limits = as.Date(c('2021/07/28','2021/08/03')))+
  labs(title="Proporción entre velocidad de bajada y subida\na la hora 9.",
       x="Fecha", y="Proporción") +
  theme(axis.text.x = element_text(vjust = 0.5, hjust=1)) +
  geom_point() +
  geom_smooth(method=lm , color="red", fill="#69b3a2", se=TRUE)

filter(propVelocidades, TEST_HOUR == 9) %>%
  group_by(DATE_) %>%
  summarise(desv = sd(PROPORTION), prom=mean(PROPORTION)) %>% 
  kbl() %>%  kable_styling()
```

```{r}
## graficamos la tendencia lineal e intervalo de confianza de la proporción o indicador de velocidad a las 2pm por cada día.
ggplot(filter(propVelocidades, TEST_HOUR == 14), aes(x=DATE_, y=PROPORTION)) +
  ylim(0,2.5)+
  scale_x_date(date_breaks = "1 day", 
                 labels=date_format("%a"),
                 limits = as.Date(c('2021/07/28','2021/08/03')))+
  labs(title="Proporción entre velocidad de bajada y subida\na la hora 14.",
       x="Fecha", y="Proporción") +
  theme(axis.text.x = element_text(vjust = 0.5, hjust=1)) +
  geom_point() +
  geom_smooth(method=lm , color="red", fill="#69b3a2", se=TRUE)

filter(propVelocidades, TEST_HOUR == 14) %>%
  group_by(DATE_) %>%
  summarise(desv = sd(PROPORTION, na.rm=TRUE), prom=mean(PROPORTION, na.rm=TRUE)) %>% 
  kbl() %>%  kable_styling()
```

```{r}
## graficamos la tendencia lineal e intervalo de confianza de la proporción o indicador de velocidad a las 7pm por cada día.
ggplot(filter(propVelocidades, TEST_HOUR == 19), aes(x=DATE_, y=PROPORTION)) +
  ylim(0,2.5)+
  scale_x_date(date_breaks = "1 day", 
                 labels=date_format("%a"),
                 limits = as.Date(c('2021/07/28','2021/08/03')))+
  labs(title="Proporción entre velocidad de bajada y subida\na la hora 19.",
       x="Fecha", y="Proporción") +
  theme(axis.text.x = element_text(vjust = 0.5, hjust=1)) +
  geom_point() +
  geom_smooth(method=lm , color="red", fill="#69b3a2", se=TRUE)

filter(propVelocidades, TEST_HOUR == 19) %>%
  group_by(DATE_) %>%
  summarise(desv = sd(PROPORTION, na.rm=TRUE), prom=mean(PROPORTION, na.rm=TRUE)) %>% 
  kbl() %>%  kable_styling()
```

