---
title: "Trabajo1"
author: "Jeison Durango"
date: "4/7/2021"
output: html_document
---

```{r setup, include=FALSE}
knitr::opts_chunk$set(echo = FALSE,
                      message = FALSE,
                      warning = FALSE)
```

```{r}
## Paquetes usados en el análisis.
library(tidyverse)
```

```{r}
## Lectura de una base de datos tipo ".csv"
encuesta <- read.csv("encuesta1.csv", encoding = "UTF-8")
```

```{r}
encuesta <- encuesta %>% 
  mutate(Q02_FechaNac = as.Date(as.character(Q02_FechaNac), "%Y-%m-%d"))
encuesta <- encuesta %>% 
  mutate(Q07_FechaSaber11 = as.Date(as.character(Q07_FechaSaber11), "%Y-%m-%d"))
```

```{r}
##Papa por fuera del límite
encuesta$Q08_PAPA[encuesta$Q08_PAPA == 45 & !is.na(encuesta$Q08_PAPA)] <- 4.5
```

```{r}
##Q04_semestre: reemplazar NaN por promedio de cada carrera
estadisticos <- encuesta %>%
  filter(Q03_Carrera == "3 : Estadística")

promedioSemestreEstadisticos <- round(mean(estadisticos$Q04_Semestre, na.rm=TRUE), 1)
encuesta$Q04_Semestre[is.na(encuesta$Q04_Semestre)] <- promedioSemestreEstadisticos
```

```{r}
##Prueba realizada del 2000 al 2011-2: modificar escala R = 5*P
encuesta$Q05_Saber11[encuesta$Q05_Saber11 == 73] <- 73*5
```

```{r}
##q08_papa: rellenar na con promedio de cada carrera
promedioPapaEstadisticos <- round(mean(estadisticos$Q08_PAPA[estadisticos$Q04_Semestre >= 2 & estadisticos$Q04_Semestre <= 3], na.rm=TRUE), 1)
encuesta$Q08_PAPA[is.na(encuesta$Q08_PAPA) & encuesta$Q03_Carrera == "3 : Estadística"] <- promedioPapaEstadisticos
```

```{r}
##Cambiar fecha del icfes 2021 a 2019 porque está en el semestre 2
encuesta$Q07_FechaSaber11[encuesta$Q07_FechaSaber11 == as.Date("2021-08-08")] <- as.Date("2019-08-11")

##Cambiar puntaje=0 por promedio de puntajes obtenidos en ese año
icfes2019 <- encuesta %>%
  filter(Q07_FechaSaber11 >= as.Date("2019-01-01") & Q07_FechaSaber11 < as.Date("2020-01-01"))
promedioIcfes2019 <- round(mean(icfes2019$Q05_Saber11))
encuesta$Q05_Saber11[encuesta$Q05_Saber11 == 0 & encuesta$Q07_FechaSaber11 == as.Date("2019-08-08")] <- promedioIcfes2019
encuesta$Q05_Saber11[encuesta$Q05_Saber11 > 500 | encuesta$Q05_Saber11 <= 0] <- NaN
```

```{r}
##Se obtiene el valor numérico del estrato
encuesta <- encuesta %>% 
  mutate(Q10_Estrato = as.numeric(substr(Q10_Estrato, 5,5)))
```

```{r}
##q10_estrato: reemplazar "no se conoce" con el promedio de los estratos de los recursos que posee
promedioEstratoWifiPropio <- mean(encuesta$Q10_Estrato[encuesta$Q14_RecursosInformaticos..Wifi.propio == 1],  na.rm=TRUE)
promedioEstratoPortatilPropio <- mean(encuesta$Q10_Estrato[encuesta$Q14_RecursosInformaticos..Portátil.propio == 1], na.rm=TRUE)
encuesta$Q10_Estrato[is.na(encuesta$Q10_Estrato)] <- round(mean(promedioEstratoWifiPropio, promedioEstratoPortatilPropio))
```


```{r}
##Cambiar rango de porcentajes: de 0-1 a 0-100 
encuesta$Q25_PorcentArea[encuesta$Q25_PorcentArea == 0.1] <- 10
encuesta$Q27_PorcentDivisor[encuesta$Q27_PorcentDivisor == 0.5] <- 50
```


## Pregunta: ¿quiénes tienen mejor papa por carrera y género?

```{r}
## Filtros


## Filtro mujeres de estadistica.

Pap_fem_sta <- encuesta %>%
  filter(encuesta$Q01_Genero == "2 : Femenino" & encuesta$Q03_Carrera == "3 : Estadística")

## Filtro hombres de estadistica.

Pap_mas_sta <- encuesta %>%
  filter(encuesta$Q01_Genero == "1 : Masculino" & encuesta$Q03_Carrera == "3 : Estadística")

## Filtro mujeres de Sistemas.

Pap_fem_sis <- encuesta %>%
  filter(encuesta$Q01_Genero == "2 : Femenino" & encuesta$Q03_Carrera == "2 : Ingeniería de sistemas e informática")

## Filtro hombres de Sistemas.

Pap_mas_sis <- encuesta %>%
  filter(encuesta$Q01_Genero == "1 : Masculino" & encuesta$Q03_Carrera == "2 : Ingeniería de sistemas e informática")


## Las demas variables como son las carreras de Ingenieria Administrativa, Matematicas, Ingenieria Fisica y otras no se van a tomar en cuenta ya que la frecuencia de estas es menor comparadas con las demas (Estadistica e Ingenieria de Sistemas) y no se puede hacer un buen analisis con estas.

```


```{r}
## PROMEDIOS

## Mujeres estadistica

Prom_fem_t <- mean(Pap_fem_sta$Q08_PAPA)

## Hombres estadistica

Prom_mas_t <- mean(Pap_mas_sta$Q08_PAPA)

## Mujeres Sistemas

Prom_fem_s <- mean(Pap_fem_sis$Q08_PAPA)
## Hombres Sistemas

Prom_mas_s <- mean(Pap_mas_sis$Q08_PAPA)

```

```{r}
## Grafica

## Se crea una matriz para poder hacer la grafica de barras.

Femenino_estadistica <- Prom_fem_t 
Mascuino_estadistica <- Prom_mas_t 
Femenino_Ing.Sistemas <- Prom_fem_s 
Masculino_Ing.Sistemas <- Prom_mas_s

Tabla_datos <- t(matrix(cbind(Femenino_estadistica, Femenino_Ing.Sistemas, Mascuino_estadistica, Masculino_Ing.Sistemas )))

Tabla_datos
  colnames(Tabla_datos) <- c("Femenino:estadistica", "Femenino:Ing.Sistemas", "Masculino:estadistica", "Masculino:Ing.Sistemas")

  
barplot(Tabla_datos,
        col = c("#469dff"),
        las = 1, 
        ylim = c(0, 5), 
        ylab = "PAPA",
        main = "P.A.P.A con relación al género y a la carrera", 
        cex.names = 0.8,
        space = c(0.7, 0.7, 0.7, 0.7))

```
## Pregunta: ¿en qué carrera están las mujeres y hombres con el mayor semestre?

```{r}
dt <- encuesta[,c("Q01_Genero","Q03_Carrera", "Q04_Semestre" )] # Nueva base con las variables para este analisis

#dt <- dt %>%
#  filter(dt$Q03_Carrera == "3 : Estadística" | dt$Q03_Carrera == "2 : Ingeniería de sistemas e #informática" )

dt$sem_int <- dt$Q04_Semestre
dt$sem_int[dt$Q04_Semestre >= 1.0 & dt$Q04_Semestre < 2.0]  <- "[1, 2)"
dt$sem_int[dt$Q04_Semestre >= 2.0 & dt$Q04_Semestre < 3.0]  <- "[2, 3)"
dt$sem_int[dt$Q04_Semestre >= 3.0 & dt$Q04_Semestre < 4.0]  <- "[3, 4)"
dt$sem_int[dt$Q04_Semestre >= 4.0 & dt$Q04_Semestre < 5.0]  <- "[4, 5)"
dt$sem_int[dt$Q04_Semestre >= 5.0 & dt$Q04_Semestre < 6.0]  <- "[5, 6)"
dt$sem_int[dt$Q04_Semestre >= 6.0 & dt$Q04_Semestre < 7.0]  <- "[6, 7)"
dt$sem_int[dt$Q04_Semestre >= 7.0 & dt$Q04_Semestre < 8.0]  <- "[7, 8)"
dt$sem_int[dt$Q04_Semestre >= 8.0 & dt$Q04_Semestre < 9.0]  <- "[8, 9)"

dt$car_str <- dt$Q03_Carrera
dt$car_str[dt$Q03_Carrera == "2 : Ingeniería de sistemas e informática"] <- "Ing.Sistemas"
dt$car_str[dt$Q03_Carrera == "3 : Estadística"] <- "Estadística"

```

```{r}
table(dt$Q01_Genero, dt$sem_int)
table(dt$Q03_Carrera, dt$sem_int)
table(dt$Q03_Carrera, dt$sem_int,dt$Q01_Genero)

dt_m <- dt %>%
  filter(dt$Q01_Genero == "1 : Masculino")
dt_f <- dt %>%
  filter(dt$Q01_Genero == "2 : Femenino")

a1 <- table(dt_m$car_str, dt_m$sem_int)
a2 <- table(dt_f$car_str, dt_f$sem_int)

palette(c("#469dff", "#46ff54", "#ff4646", "#ffcd46", "#46ffdd", "#a846ff", "#FFF798"))


 
barplot(a2, 
        beside = TRUE, 
        las = 1, 
        ylim = c(0, 30), 
        main = "Femenino - semestre",
        col = c(1, 2),
        legend = TRUE)


barplot(a1, beside = TRUE, 
        las = 1, 
        main = "Masculino - semestre", 
        ylim = c(0, 30),
        col = c(1, 2, 3, 4, 5, 6, 7),
        legend = TRUE)

```

## Pregunta: ¿las personas de menor estrato que viven en el area metropolitana creen en más conspiraciones?

```{r}
# filtro de las personas que viven en el area metropolitana

per_metro <- encuesta %>%
  filter(encuesta$Q09_EnAreaMetropolitana == 1)


## Se toman en cuenta las personas que creen en conspiraciones falsas.

#El hombre nunca llegó a la luna, es un montaje de Hollywood.

#Las vacunas no sirven y son una conspiración de las multinacionales farmacéuticas para enriquecerse.

#La tierra es hueca y en su interior existe una civilización oculta

#Los alienígenas visitaron las civilizaciones antiguas, influyeron en sus historia y construyeron los mega monumentos de la antiguedad

#Los efectos del cambio climático son naturales, y el escándalo se debe a conspiraciones de ambientalistas y de ciertos gremios económicos.

# Las ráfagas solares causan los sismos en la tierra.
```
## las personas que al menos crean en una de estas conspiraciones falsas será tomada como un "SI" de que si cree en conspiraciones falsas y las demas serán marcadas con "NO".

## Se crea una nueva variable para guardar estos datos

```{r}
per_metro$cree_sn[per_metro$Q15_Alunizaje == 1 | 
                    per_metro$Q18_Vacunas == 1 | 
                    per_metro$Q21_TierraHueca == 1|
                    per_metro$Q22_alienigenas == 1 |
                    per_metro$Q23_CambioClimatico == 1 |
                    per_metro$Q20_RafagasSolares == 1] <- "SI"



creen_cons <- per_metro %>%
  filter

creen_cons$Q10_Estrato[creen_cons$Q10_Estrato == 2] <- "Estrato 2"
creen_cons$Q10_Estrato[creen_cons$Q10_Estrato == 3] <- "Estrato 3"
creen_cons$Q10_Estrato[creen_cons$Q10_Estrato == 4] <- "Estrato 4"
creen_cons$Q10_Estrato[creen_cons$Q10_Estrato == 5] <- "Estrato 5"

tabla_metro <- table(creen_cons$Q10_Estrato, creen_cons$cree_sn)

barplot(tabla_metro, 
        legend = TRUE, 
        ylim = c(0, 25),
        beside = TRUE ,
        col = c(1, 2, 3, 4),
        main = "Cantidad de personas que creen en conspiraciones falsas por estrato\n Area metropolitana",
        names = "")


```
###########Jeison
# ¿Buen icfes = buen PAPA?
```{r}
papaConIcfes <- encuesta %>%
  select(Q05_Saber11, Q08_PAPA)

papaConIcfesBueno <- papaConIcfes %>%
  filter(Q05_Saber11 >= 300 & Q08_PAPA >= 3.8)

scatter.smooth(encuesta$Q05_Saber11, encuesta$Q08_PAPA,
     pch=16, ylim=c(3,5),
     main="PAPA vs ICFES",
     xlab="Puntaje ICFES",
     ylab="PAPA")

points(papaConIcfesBueno$Q05_Saber11, papaConIcfesBueno$Q08_PAPA,
       pch=16, col="green")

abline(0,3.8/300, col="red")
```
```{r}
buenPapaIcfes <-  nrow(encuesta %>% filter(Q05_Saber11 >= 300 & Q08_PAPA >= 3.8))
buenPapaIcfes/nrow(encuesta %>% filter(!is.na(Q05_Saber11) & !is.na(Q08_PAPA)))
```
```{r}
buenPapaIcfes2 <-  nrow(encuesta %>% filter(Q05_Saber11 <= 300 & Q08_PAPA >= 3.8))
buenPapaIcfes2/nrow(encuesta %>% filter(!is.na(Q05_Saber11) & !is.na(Q08_PAPA)))
```
#Histórico puntaje ICFES, hombres vs mujeres
```{r}
puntajesIcfes <- encuesta %>% 
  mutate(añoIcfes = format(encuesta$Q07_FechaSaber11,"%Y")) %>%
  select(Q01_Genero, Q05_Saber11, añoIcfes)

puntajesHombres <- puntajesIcfes %>% filter(Q01_Genero == "1 : Masculino") %>%
  group_by(añoIcfes) %>% summarise(puntajePromedio = mean(Q05_Saber11, na.rm=TRUE))

puntajesMujeres <- puntajesIcfes %>% filter(Q01_Genero == "2 : Femenino") %>%
  group_by(añoIcfes) %>% summarise(puntajePromedio = mean(Q05_Saber11, na.rm=TRUE))

plot(puntajesHombres$añoIcfes, puntajesHombres$puntajePromedio, type = "b",
     frame = FALSE, pch = 19, col = "red", xlab = "Año de presentación", ylab = "Puntaje",
     xlim=c(2013,2019), ylim=c(0,500))

lines(puntajesMujeres$añoIcfes, puntajesMujeres$puntajePromedio, pch = 19,
      col = "blue", type = "b", lty = 1)

legend("topleft", legend=c("Hombres", "Mujeres"),
       col=c("red", "blue"), lty = 1:1, cex=0.8)
```
```{r}
instalaronR_Rstudio <- encuesta %>%
  filter(Q11_R == 1 & Q12_RStudio == 1) %>%
  select(Q03_Carrera) %>% count(Q03_Carrera)

noInstalaronR_Rstudio <- encuesta %>%
  filter(Q11_R == 0 | Q12_RStudio == 0) %>%
  select(Q03_Carrera) %>% count(Q03_Carrera)

noInstalaronR_Rstudio
```

```{r}
hombresCreenAlienigenas <- encuesta %>%
  filter(Q22_alienigenas == 1 & Q01_Genero == "1 : Masculino") %>%
  select(edad)

hombresNoCreenAlienigenas <- encuesta %>%
  filter(Q22_alienigenas == 0 & Q01_Genero == "1 : Masculino") %>%
  select(edad)
```




###########Jeison






