---
title: "Trabajo1"
author: "Jeison Durango"
date: "4/7/2021"
output: html_document
fig_width: 16
---

```{r setup, include=FALSE}
knitr::opts_chunk$set(echo = FALSE,
                      message = FALSE,
                      warning = FALSE)
```

```{r}
## Paquetes usados en el análisis.
library(tidyverse)
```

```{r}
## Lectura de una base de datos tipo ".csv"
encuesta <- read.csv("encuesta1.csv", encoding = "UTF-8")
```

```{r}
encuesta <- encuesta %>% 
  mutate(Q02_FechaNac = as.Date(as.character(Q02_FechaNac), "%Y-%m-%d"))
encuesta <- encuesta %>% 
  mutate(Q07_FechaSaber11 = as.Date(as.character(Q07_FechaSaber11), "%Y-%m-%d"))
```

```{r}
##Papa por fuera del límite
encuesta$Q08_PAPA[encuesta$Q08_PAPA == 45 & !is.na(encuesta$Q08_PAPA)] <- 4.5
```

```{r}
##Q04_semestre: reemplazar NaN por promedio de cada carrera
estadisticos <- encuesta %>%
  filter(Q03_Carrera == "3 : Estadística")

promedioSemestreEstadisticos <- round(mean(estadisticos$Q04_Semestre, na.rm=TRUE), 1)
encuesta$Q04_Semestre[is.na(encuesta$Q04_Semestre)] <- promedioSemestreEstadisticos
```

```{r}
##Prueba realizada del 2000 al 2011-2: modificar escala R = 5*P
encuesta$Q05_Saber11[encuesta$Q05_Saber11 == 73] <- 73*5
```

```{r}
##q08_papa: rellenar na con promedio de cada carrera
promedioPapaEstadisticos <- round(mean(estadisticos$Q08_PAPA[estadisticos$Q04_Semestre >= 2 & estadisticos$Q04_Semestre <= 3], na.rm=TRUE), 1)
encuesta$Q08_PAPA[is.na(encuesta$Q08_PAPA) & encuesta$Q03_Carrera == "3 : Estadística"] <- promedioPapaEstadisticos
```

```{r}
##Cambiar fecha del icfes 2021 a 2019 porque está en el semestre 2
encuesta$Q07_FechaSaber11[encuesta$Q07_FechaSaber11 == as.Date("2021-08-08")] <- as.Date("2019-08-11")

##Cambiar puntaje=0 por promedio de puntajes obtenidos en ese año
icfes2019 <- encuesta %>%
  filter(Q07_FechaSaber11 >= as.Date("2019-01-01") & Q07_FechaSaber11 < as.Date("2020-01-01"))
promedioIcfes2019 <- round(mean(icfes2019$Q05_Saber11))
encuesta$Q05_Saber11[encuesta$Q05_Saber11 == 0 & encuesta$Q07_FechaSaber11 == as.Date("2019-08-08")] <- promedioIcfes2019
encuesta$Q05_Saber11[encuesta$Q05_Saber11 > 500 | encuesta$Q05_Saber11 <= 0] <- NaN
```

```{r}
##Se obtiene el valor numérico del estrato
encuesta <- encuesta %>% 
  mutate(Q10_Estrato = as.numeric(substr(Q10_Estrato, 5,5)))
```

```{r}
##q10_estrato: reemplazar "no se conoce" con el promedio de los estratos de los recursos que posee
promedioEstratoWifiPropio <- mean(encuesta$Q10_Estrato[encuesta$Q14_RecursosInformaticos..Wifi.propio == 1],  na.rm=TRUE)
promedioEstratoPortatilPropio <- mean(encuesta$Q10_Estrato[encuesta$Q14_RecursosInformaticos..Portátil.propio == 1], na.rm=TRUE)
encuesta$Q10_Estrato[is.na(encuesta$Q10_Estrato)] <- round(mean(promedioEstratoWifiPropio, promedioEstratoPortatilPropio))
```


```{r}
##Cambiar rango de porcentajes: de 0-1 a 0-100 
encuesta$Q25_PorcentArea[encuesta$Q25_PorcentArea == 0.1] <- 10
encuesta$Q27_PorcentDivisor[encuesta$Q27_PorcentDivisor == 0.5] <- 50
```

```{r}
# Cálculo de la edad
encuesta <- encuesta %>% 
  mutate(Edad = as.numeric(as.Date("2021-06-30") - Q02_FechaNac)/365.25)
```

<h2>Pregunta: ¿quiénes tienen mejor papa por carrera y género?</h2>  

<p>Se espera que los hombres de Ingeniería de Sistemas tengan un mejor promedio que el resto.</p>

```{r}
## Se crea una nueva base de datos solo con los datos de la pregunta.

# Carrera, Genero, papa. 

baseCarGenPap <- encuesta[,c("Q01_Genero", "Q03_Carrera", "Q08_PAPA")]

# Se cambia el nombre de las carreras de menor frecuencia en la base de datos por "Otras"

baseCarGenPap$Q03_Carrera[baseCarGenPap$Q03_Carrera == "1 : Matemáticas" |
                            baseCarGenPap$Q03_Carrera == "6 : Ingeniería industrial" |
                            baseCarGenPap$Q03_Carrera == "5 : Ingeniería física" |
                            baseCarGenPap$Q03_Carrera == "4 : Ingeniería administrativa"] <- "Otras"

## Filtros

## Filtro mujeres de estadistica.

femeninoEstadistica <- baseCarGenPap %>%
  filter(baseCarGenPap$Q01_Genero == "2 : Femenino" & encuesta$Q03_Carrera == "3 : Estadística")

## Filtro hombres de estadistica.

masculinoEstadistica <- baseCarGenPap %>%
  filter(baseCarGenPap$Q01_Genero == "1 : Masculino" & baseCarGenPap$Q03_Carrera == "3 : Estadística")

## Filtro mujeres de Sistemas.

femeninoSistemas <- baseCarGenPap %>%
  filter(baseCarGenPap$Q01_Genero == "2 : Femenino" & baseCarGenPap$Q03_Carrera == "2 : Ingeniería de sistemas e informática")

## Filtro hombres de Sistemas.

masculinoSistemas <- baseCarGenPap %>%
  filter(baseCarGenPap$Q01_Genero == "1 : Masculino" & baseCarGenPap$Q03_Carrera == "2 : Ingeniería de sistemas e informática")

## Filtro Hombres otras

masculinoOtras <- baseCarGenPap %>%
  filter(baseCarGenPap$Q01_Genero == "1 : Masculino" & baseCarGenPap$Q03_Carrera == "Otras")

## De la variable "Otras" no hay datos de genero Femenino
 
```


```{r}
## PROMEDIOS

## Mujeres estadistica

PromedioFemEstadis <- mean(femeninoEstadistica$Q08_PAPA)

## Hombres estadistica

PromedioMasEstadis <- mean(masculinoEstadistica$Q08_PAPA)

## Mujeres Sistemas

PromedioFemSistema <- mean(femeninoSistemas$Q08_PAPA)
## Hombres Sistemas

PromedioMasSistema <- mean(masculinoSistemas$Q08_PAPA)

## Hombres Otras

PromedioMasOtras <- mean(masculinoOtras$Q08_PAPA)

```
<div align = "center">
```{r}
## Grafica

## Se crea una matriz para poder hacer la grafica de barras.

Tabla_datos <- t(matrix(cbind(PromedioFemEstadis, PromedioFemSistema, PromedioMasEstadis, PromedioMasSistema, PromedioMasOtras)))

Tabla_datos
  colnames(Tabla_datos) <- c("Femenino:estadistica", "Femenino:Sistemas", "Masculino:estadistica", "Masculino:Sistemas", "Masculino:Otras")

  
barplot(Tabla_datos,
        col = c("#469dff"),
        las = 1, 
        ylim = c(0, 5), 
        ylab = "PAPA",
        main = "P.A.P.A con relación al género y a la carrera", 
        cex.names = 0.7,
        space = c(1, 1, 1, 1, 1),
        las = 1)

summary(Tabla_datos)
```
</div>

<p>
En general el promedio del PAPA de las carreras tomadas por género varian muy poco, todos estos promedios están en un valor que tiende a 4.<br>
<br>
La respuesta real a esta pregunta es que en promedio las mujeres que están en la carrera de Ingeniería de Sistemas son las que tienden a tener un mayor PAPA que el resto de generos y carreras</p>


<h2>Pregunta: ¿en qué carrera están las mujeres y hombres con el mayor semestre?</h2>

<p>Se espera que las mujeres y hombres de Ingenieria de Sistemas son los que están en los semestres más altos.</p>

```{r}
baseCarGenSem <- encuesta[,c("Q01_Genero","Q03_Carrera", "Q04_Semestre" )] # Nueva base con las variables para este analisis


baseCarGenSem$semestreIntervalo <- baseCarGenSem$Q04_Semestre
baseCarGenSem$semestreIntervalo[baseCarGenSem$Q04_Semestre >= 1.0 & baseCarGenSem$Q04_Semestre < 2.0]  <- "[1, 2)"
baseCarGenSem$semestreIntervalo[baseCarGenSem$Q04_Semestre >= 2.0 & baseCarGenSem$Q04_Semestre < 3.0]  <- "[2, 3)"
baseCarGenSem$semestreIntervalo[baseCarGenSem$Q04_Semestre >= 3.0 & baseCarGenSem$Q04_Semestre < 4.0]  <- "[3, 4)"
baseCarGenSem$semestreIntervalo[baseCarGenSem$Q04_Semestre >= 4.0 & baseCarGenSem$Q04_Semestre < 5.0]  <- "[4, 5)"
baseCarGenSem$semestreIntervalo[baseCarGenSem$Q04_Semestre >= 5.0 & baseCarGenSem$Q04_Semestre < 6.0]  <- "[5, 6)"
baseCarGenSem$semestreIntervalo[baseCarGenSem$Q04_Semestre >= 6.0 & baseCarGenSem$Q04_Semestre < 7.0]  <- "[6, 7)"
baseCarGenSem$semestreIntervalo[baseCarGenSem$Q04_Semestre >= 7.0 & baseCarGenSem$Q04_Semestre < 8.0]  <- "[7, 8)"
baseCarGenSem$semestreIntervalo[baseCarGenSem$Q04_Semestre >= 8.0 & baseCarGenSem$Q04_Semestre < 9.0]  <- "[8, 9)"

baseCarGenSem$carreras <- baseCarGenSem$Q03_Carrera
baseCarGenSem$carreras[baseCarGenSem$Q03_Carrera == "2 : Ingeniería de sistemas e informática"] <- "Ing.Sistemas"
baseCarGenSem$carreras[baseCarGenSem$Q03_Carrera == "3 : Estadística"] <- "Estadística"
baseCarGenSem$carreras[baseCarGenSem$Q03_Carrera == "1 : Matemáticas" | 
             baseCarGenSem$Q03_Carrera == "6 : Ingeniería industrial" |
             baseCarGenSem$Q03_Carrera == "5 : Ingeniería física" |
             baseCarGenSem$Q03_Carrera == "4 : Ingeniería administrativa" |
             baseCarGenSem$Q03_Carrera == "7 : Otra"] <- "Otras"

```

<div align = "center">

```{r}

tablaMasculina <- baseCarGenSem %>%
  filter(baseCarGenSem$Q01_Genero == "1 : Masculino")
tablaFemenina <- baseCarGenSem %>%
  filter(baseCarGenSem$Q01_Genero == "2 : Femenino")


masculinoCarSem <- table(tablaMasculina$carreras, tablaMasculina$semestreIntervalo)
femeninoCarSem <- table(tablaFemenina$carreras, tablaFemenina$semestreIntervalo)

palette(c("#469dff", "#46ff54", "#ff4646", "#ffcd46", "#46ffdd", "#a846ff", "#FFF798"))
 
barplot(femeninoCarSem, 
        beside = TRUE, 
        las = 1, 
        ylim = c(0, 30), 
        main = "Femenino - semestre",
        col = c(1, 2),
        legend = TRUE)


barplot(masculinoCarSem, beside = TRUE, 
        las = 1, 
        main = "Masculino - semestre", 
        ylim = c(0, 30),
        col = c(1, 2, 3),
        legend = TRUE)

print("Cantidad de datos del género femenino: ")
sum(femeninoCarSem)
print("Cantidad de datos del género masculino")
sum(masculinoCarSem)

print("Promedio de los semestres del género femenino: ")
mean(tablaFemenina$Q04_Semestre)
print("Promedio de los semestres del género masculino: ")
mean(tablaMasculina$Q04_Semestre)
```
</div>

<p>
En los semestres más bajos que serían del 1 al 3 hay más concentración de estudiantes de la carrera de Estádistica, por otro lado en los semestres más altos hay más concentración de estudiantes de Ingeniería de Sistemas y otras carreras(Ingeniería Física, Ingeniería Administrativa, Ingeniería Industrial, Matemáticas y Otras).<br>
<br>
La respuesta real a esta pregunta es que con respecto al género masculino los estudiantes de otras carreras aunque en menor frecuencia son los que están en el semetre más alto, seguidos por los estdiantes de Ingeniería de Sistemas y algunos pocos de Estadística.

</p>

<h2>Pregunta: ¿En el área Metropolitana qué estrato tiende a creer más en las conspiraciones falsas?</h2>

<p>Se espera que las personas de estratos bajos(Estratos 1, 2 y 3) en el área Metropolitana tienden a creer más en conspiraciones</p>

```{r}
# filtro de las personas que viven en el area metropolitana

personarAreaMetro <- encuesta %>%
  filter(encuesta$Q09_EnAreaMetropolitana == 1)


## Se toman en cuenta las personas que creen en conspiraciones falsas.

#El hombre nunca llegó a la luna, es un montaje de Hollywood.

#Las vacunas no sirven y son una conspiración de las multinacionales farmacéuticas para enriquecerse.

#La tierra es hueca y en su interior existe una civilización oculta

#Los alienígenas visitaron las civilizaciones antiguas, influyeron en sus historia y construyeron los mega monumentos de la antiguedad

#Los efectos del cambio climático son naturales, y el escándalo se debe a conspiraciones de ambientalistas y de ciertos gremios económicos.

# Las ráfagas solares causan los sismos en la tierra.

## las personas que al menos crean en una de estas conspiraciones falsas será tomada como un "SI" de que si cree en conspiraciones falsas y las demas serán marcadas con "NO".


## Se crea una nueva variable para guardar estos datos

personarAreaMetro$creenEnConspira[personarAreaMetro$Q15_Alunizaje == 1 | 
                    personarAreaMetro$Q18_Vacunas == 1 | 
                    personarAreaMetro$Q21_TierraHueca == 1|
                    personarAreaMetro$Q22_alienigenas == 1 |
                    personarAreaMetro$Q23_CambioClimatico == 1 |
                    personarAreaMetro$Q20_RafagasSolares == 1] <- "SI"

```

<div align = "center">

```{r}

# Se filtran las personas que creen en conspiraciones falsas
siCreen <- personarAreaMetro %>%
  filter(personarAreaMetro$creenEnConspira == "SI")


# Se crea una tabla que guarda solo las personas que creen en conspiraciones y el estrato

tablaAreaMetro <- table(siCreen$Q10_Estrato, siCreen$creenEnConspira)

barplot(tablaAreaMetro, 
        legend = TRUE, 
        ylim = c(0, 25),
        beside = TRUE ,
        col = c(1, 2, 3, 4),
        main = "Cantidad de personas que creen en conspiraciones falsas por estrato\n Area metropolitana",
        names = "",
        xlab = "Estratos")

summary(siCreen$Q10_Estrato)

print("Cantidad de personas que creen en al menos una conspiración falsa:" )
nrow(siCreen)
```
</div>


<p>
Las personas de estratos altos(Estratos 4, 5 y 6) tienen una muy baja frecuencia en la base de datos representando el 8.3% del total, además de que en la base de datos no hay estduantes de estrato 6. En la base de datos no hay estudiantes de estrato 1 que estén dentro del área Metropolitana, por lo tanto no estran en la gráfica.
</p>
<p>
La respuesta real a esta pregunta es que efectivamente que las personas de estratos bajos son los que tienden a creer más en conspiraciones falsas.
</p>

<h2>Pregunta: ¿Un buen ICFES significa un buen PAPA?</h2>

<p>Se espera que las personas tengan un PAPA proporcional a su puntaje de ICFES, es decir, si obtuvieron un alto puntaje en el ICFES, su PAPA debe ser también alto. Para analizar esta hipótesis, se grafica los puntajes del ICFES junto con sus respectivos valores del PAPA, y se espera que se distribuyan al rededor de una línea recta con pendiente 5/500 (máximo PAPA sobre máximo ICFES, línea roja).</p>

<div align = "center">
```{r}
papaConIcfes <- encuesta %>%
  select(Q05_Saber11, Q08_PAPA)

papaConIcfesBueno <- papaConIcfes %>%
  filter(Q05_Saber11 >= 300 & Q08_PAPA >= 3.8)

scatter.smooth(encuesta$Q05_Saber11, encuesta$Q08_PAPA,
     pch=16, ylim=c(3,5), frame=FALSE,
     main="PAPA vs ICFES",
     xlab="Puntaje ICFES",
     ylab="PAPA", col="blue")

abline(0,5/500, col="red")
```
</div>

<p>Al hacer el análisis, se nota que los puntos se distribuyen al rededor de la línea negra, por lo tanto se descarta la hipótesis de que un buen ICFES significa un buen PAPA.</p>

<H2>Pregunta: ¿El desempeño de las mujeres en las ICFES es diferente al de los hombres?</h2>

<p>Se quizo comparar el desempeño de las mujeres en las ICFES con respecto al de los hombres. Para esto, se muestra el promedio de los puntajes de las ICFES para cada género para cada año en el que se realizaron las pruebas.

Nota: No existen datos sobre el puntaje de las ICFES de las mujeres para antes del 2013, por eso solo se muestran desde el 2013 al 2019.</p>

<div align = "center">
```{r}
puntajesIcfes <- encuesta %>% 
  mutate(añoIcfes = format(encuesta$Q07_FechaSaber11,"%Y")) %>%
  select(Q01_Genero, Q05_Saber11, añoIcfes)

puntajesHombres <- puntajesIcfes %>% filter(Q01_Genero == "1 : Masculino") %>%
  group_by(añoIcfes) %>% summarise(puntajePromedio = mean(Q05_Saber11, na.rm=TRUE))

puntajesMujeres <- puntajesIcfes %>% filter(Q01_Genero == "2 : Femenino") %>%
  group_by(añoIcfes) %>% summarise(puntajePromedio = mean(Q05_Saber11, na.rm=TRUE))

plot(puntajesHombres$añoIcfes, puntajesHombres$puntajePromedio, type = "b",
     frame = FALSE, pch = 19, main="Histórico ICFES", xlab = "Año de presentación", ylab = "Puntaje",
     xlim=c(2013,2019), ylim=c(0,500), col = "red")

lines(puntajesMujeres$añoIcfes, puntajesMujeres$puntajePromedio, pch = 19,
      col = "blue", type = "b", lty = 1)

legend("topleft", legend=c("Hombres", "Mujeres"),
       col=c("red", "blue"), lty = 1:1, cex=0.8)
```
</div>

<p>Como se ve en la gráfica, no se nota una diferencia significativa en el puntaje obtenido en las ICFES para cada género.</p>

<H2>Pregunta: ¿Hay alguna diferencia entre las personas que tienen instalado los softwares R y RStudio según su carrera?</h2>
<p>Hipótesis 1: Se espera que las personas de estadística que tienen ambos software instalados sean muchas más que las que no, debido a que son programas que suelen usar regularmente.
Hipótesis 2: Se espera que el porcentaje de personas de estadística que sí tienen instalados ambos programas sea mucho mayor al de los de ingeniería de sistemas, teniendo en cuenta que los de esta carrera no los usan muy seguido.</p>

<div align = "center">
```{r}
instalaronR_Rstudio <- encuesta %>%
  filter(Q11_R == 1 & Q12_RStudio == 1) %>%
  select(Q03_Carrera)

instalaronR_Rstudio$Q03_Carrera[
  instalaronR_Rstudio$Q03_Carrera != "2 : Ingeniería de sistemas e informática"
  & instalaronR_Rstudio$Q03_Carrera != "3 : Estadística"] <- "Otras" 

instalaronR_Rstudio <- instalaronR_Rstudio %>% count(Q03_Carrera)

noInstalaronR_Rstudio <- encuesta %>%
  filter(Q11_R == 0 | Q12_RStudio == 0) %>%
  select(Q03_Carrera) %>% count(Q03_Carrera)
noInstalaronR_Rstudio[3,] <- c("Otras", 0)
```

```{r}
tablaR_Rstudio <- t(as.matrix(data.frame(instalaronR_Rstudio$n, as.numeric(noInstalaronR_Rstudio$n))))

barrasRStudio <- barplot(tablaR_Rstudio, beside=TRUE,
        main="Carreras que instalaron R y RStudio",
        col=c("blue", "red"),
        ylim = c(0,60),
        legend = c("R y RStudio instalado", "R y RStudio no instalado"),
        names = c("Ing. Sistemas", "Estadística", "Otras"),
        ylab = "Personas")

text(barrasRStudio, tablaR_Rstudio +3 , paste(tablaR_Rstudio))
```
</div>

<p>Porcentaje de personas de estadística que tienen ambos programas instalados: 81.48%

Con un porcentaje tan alto, se afirma la hipótesis 1: la mayoría de las personas de estadística tienen ambos programas instalados.
</p>
<p>
Porcentaje de personas de ingeniería de sistemas que tienen ambos programas instalados: 93.31%

Debido a que el porcentaje de las personas de ingeniería de sistemas es superior al de los de estadística, se rechaza la hipótesis 2.
</p>

<h2>Pregunta: ¿Los hombres que creen que los alienígenas visitaron las civilizaciones antiguias son más jóvenes que los que no?</h2>

<p>Se espera que los hombres jóvenes crean más en este tipo de conspiraciones a comparación de los hombres de mayor edad.</p>

<div align = "center">
```{r}
hombresCreenAlienigenas <- encuesta %>%
  filter(Q22_alienigenas == 1 & Q01_Genero == "1 : Masculino" & Edad <= 32) %>%
  select(Edad)

hombresNoCreenAlienigenas <- encuesta %>%
  filter(Q22_alienigenas == 0 & Q01_Genero == "1 : Masculino" & Edad <= 32) %>%
  select(Edad)

op <- par(no.readonly = TRUE)
par(mfrow = c(1, 2))


with(hombresCreenAlienigenas,
     plot(Edad, frame = FALSE, pch = 19, col="blue",
          ylim = c(15,35), xlim = c(0,25), xlab="",
          main = "Edad de los hombres que\ncreen en los alienígenas"))
promEdadHombresAlien <- mean(hombresCreenAlienigenas$Edad, na.rm=TRUE)
abline(h = promEdadHombresAlien, col="red")

with(hombresNoCreenAlienigenas,
     plot(Edad, frame = FALSE, pch = 19, col="blue",
          ylim = c(15,35), xlim = c(0,50), xlab="",
          main = "Edad de los hombres que\nno creen en los alienígenas"))
promEdadHombresNoAlien <- mean(hombresNoCreenAlienigenas$Edad, na.rm=TRUE)
abline(h = promEdadHombresNoAlien, col="red")
par(op)
```
</div>

<p>Se observa que el promedio de la edad de los hombres que creen en esta conspiración es de `r round(promEdadHombresAlien)`, mientras que el de los que no es de `r round(promEdadHombresNoAlien)`. Hay una leve diferencia en estos promedios, pero no es suficiente para que la hipótesis sea cierta.</p>


<h2>Pregunta: ¿Las personas que creen que las vacunas son efectivas confían en que sus compañeros tienen mejor desempeño?</h2>
<p>Se espera que las personas que creen que las vacunas funcionan, tengan más fe en que sus compañeros sean capaces de responder correctamente preguntas de geometría.</p>

<div align = "center">
```{r}
porcentajePersonasCreenVacunas <- encuesta %>%
  filter(Q18_Vacunas == 0) %>% select(Q25_PorcentArea)
promedioPorcentajeCreenVacunas <- mean(porcentajePersonasCreenVacunas$Q25_PorcentArea, na.rm=TRUE)

porcentajePersonasNoCreenVacunas <- encuesta %>%
  filter(Q18_Vacunas == 1) %>% select(Q25_PorcentArea)
promedioPorcentajeNoCreenVacunas <- mean(porcentajePersonasNoCreenVacunas$Q25_PorcentArea, na.rm=TRUE)


barplot(c(promedioPorcentajeCreenVacunas, promedioPorcentajeNoCreenVacunas),
        width=0.5,
        main="Promedio porcentaje área con respecto a si\nse cree o no en las vacunas",
        col=c("blue","red"),
        ylim=c(0,60),
        names=c("Personas que creen\nen las vacunas", "Personas que no creen\nen las vacunas"))
```
</div>
<p>Al analizar los resultados, se observa que no existe diferencia significativa entre los promedios de los porcenjes de acierto con respecto a si las personas creen en las vacunas o no.</p>



